Inventaris van het archief van het Kantongerecht te Rotterdam, 1838-1979 (1983)
Nationaal Archief, Den Haag
- Stukken van bijzondere aard, 1.2
  - Buitengerechtelijke zaken, 1.2.2
    - Akten en beschikkingen, 1.2.2.2
      - Akten en beschikkingen, eerste kanton., 1838-1910; 6707-7236; 528 pakken en 2 omslagen
        - 1900, nrs. 0002 - 0278., 7123
        - 1900, nrs. 0279 - 0484., 7124
        - 1900, nrs. 0485 - 0713., 7125
        - 1900, nrs. 0714 - 0916., 7126
        - 1900, nrs. 0917 - 1145., 7127
        - 1900, nrs. 1146 - 1428., 7128
        - 1900, nrs. 1441 - 1712., 7129
        - 1900, nrs. 1713 - 1950., 7130
        - 1900, nrs. 1951 - 2155., 7131
        - 1900, nrs. 2156 - 2463., 7132
        - 1901, nrs. 0008 - 0378., 7133
        - 1901, nrs. 0379 - 0610., 7134
        - 1901, nrs. 0611 - 0800., 7135
        - 1901, nrs. 0818 - 1054., 7136
        - 1901, nrs. 1055 - 1373., 7137
        - 1901, nrs. 1374 - 1585., 7138
        - 1901, nrs. 1611 - 1816., 7139
        - 1901, nrs. 1817 - 2066., 7140
        - 1901, nrs. 2067 - 2327., 7141
        - 1901, nrs. 2328 - 2587., 7142
        - 1902, nrs. 0003 - 0339., 7143
        - 1902, nrs. 0341 - 0625., 7144
        - 1902, nrs. 0626 - 0900., 7145
        - 1902, nrs. 0901 - 1195., 7146
        - 1902, nrs. 1196 - 1572., 7147
        - 1902, nrs. 1573 - 1877., 7148
        - 1902, nrs. 1878 - 2057., 7149
        - 1902, nrs. 2058 - 2346., 7150
        - 1903, nrs. 0002 - 0260., 7151
        - 1903, nrs. 0261 - 0555., 7152
        - 1903, nrs. 0556 - 0880., 7153
        - 1903, nrs. 0881 - 1141., 7154
        - 1903, nrs. 1142 - 1480., 7155
        - 1903, nrs. 1481 - 1752., 7156
        - 1903, nrs. 1775 - 2070., 7157
        - 1903, nrs. 2071 - 2403., 7158
        - 1904, nrs. 0002 - 0257., 7159
        - 1904, nrs. 0258 - 0576., 7160
        - 1904, nrs. 0577 - 0811., 7161
        - 1904, nrs. 0812 - 1111., 7162
        - 1904, nrs. 1112 - 1379., 7163
        - 1904, nrs. 1380 - 1700., 7164
        - 1904, nrs. 1715 - 1919., 7165
        - 1904, nrs. 1920 - 2174., 7166
        - 1904, nrs. 2175 - 2387., 7167
        - 1905, nrs. 0001 - 0329., 7168
        - 1905, nrs. 0330 - 0597., 7169
        - 1905, nrs. 0601 - 0850., 7170
        - 1905, nrs. 0851 - 1110., 7171
        - 1905, nrs. 1111 - 1364., 7172
        - 1905, nrs. 1365 - 1579., 7173
        - 1905, nrs. 1580 - 1820., 7174
        - 1905, nrs. 1821 - 2060., 7175
        - 1905, nrs. 2061 - 2300., 7176
        - 1905, nrs. 2301 - 2475., 7177
        - 1905, nrs. 2476 - 2679., 7178
        - 1906, nrs. 0002 - 0351., 7179
        - 1906, nrs. 0352 - 0572., 7180
        - 1906, nrs. 0573 - 0769., 7181
        - 1906, nrs. 0770 - 1006., 7182
        - 1906, nrs. 1007 - 1233., 7183
        - 1906, nrs. 1234 - 1477., 7184
        - 1906, nrs. 1478 - 1718., 7185
        - 1906, nrs. 1719 - 1929., 7186
        - 1906, nrs. 1930 - 2172., 7187
        - 1906, nrs. 2173 - 2398., 7188
        - 1907, nrs. 0001 - 0228., 7189
        - 1907, nrs. 0229 - 0448., 7190
        - 1907, nrs. 0449 - 0631., 7191
        - 1907, nrs. 0634 - 0866., 7192
        - 1907, nrs. 0867 - 1071., 7193
        - 1907, nrs. 1072 - 1276., 7194
        - 1907, nrs. 1278 - 1543., 7195
        - 1907, nrs. 1544 - 1720., 7196
        - 1907, nrs. 1721 - 1905., 7197
        - 1907, nrs. 1907 - 2145., 7198
        - 1907, nrs. 2146 - 2400., 7199
        - 1907, nrs. 2401 - 2567., 7200
        - 1908, nrs. 0001 - 0255., 7201
        - 1908, nrs. 0256 - 0500., 7202
        - 1908, nrs. 0501 - 0780., 7203
        - 1908, nrs. 0783 - 1074., 7204
        - 1908, nrs. 1075 - 1277., 7205
        - 1908, nrs. 1278 - 1506., 7206
        - 1908, nrs. 1508 - 1781., 7207
        - 1908, nrs. 1782 - 2047., 7208
        - 1908, nrs. 2048 - 2256., 7209
        - 1908, nrs. 2288 - 2541., 7210
        - 1908, nrs. 2542 - 2812., 7211
        - 1908, nrs. 2813 - 3046., 7212
        - 1909, nrs. 0001 - 0222., 7213
        - 1909, nrs. 0223 - 0462., 7214
        - 1909, nrs. 0463 - 0724., 7215
        - 1909, nrs. 0752 - 0991., 7216
        - 1909, nrs. 0992 - 1223., 7217
        - 1909, nrs. 1224 - 1468., 7218
        - 1909, nrs. 1499 - 1785., 7219
        - 1909, nrs. 1786 - 2039., 7220
        - 1909, nrs. 2040 - 2249., 7221
        - 1909, nrs. 2250 - 2516., 7222
        - 1909, nrs. 2517 - 2777., 7223
        - 1909, nrs. 2778 - 3064., 7224
        - 1909, nrs. 3348 - 3562., 7225; omslag
        - 1910, nrs. 0001 - 0260., 7226
        - 1910, nrs. 0261 - 0475., 7227
        - 1910, nrs. 0476 - 0698., 7228
        - 1910, nrs. 0700 - 0936., 7229
        - 1910, nrs. 0937 - 1240., 7230
        - 1910, nrs. 1241 - 1487., 7231
        - 1910, nrs. 1488 - 1845., 7232
        - 1910, nrs. 1846 - 2099., 7233
        - 1910, nrs. 2100 - 2440., 7234
        - 1910, nrs. 2441 - 2755., 7235
        - 1910, nrs. 2756 - 3091., 7236
      - Akten en beschikkingen, tweede kanton., 1838-1910; 7237-7887; 648 pakken en 3 omslagen
        Zie voor de registers voor de jaren 1842-1863 de inv.nrs. 6701-6705.
        - 1838, nrs. 0001 - 0096., 7237
        - 1838, nrs. 0097 - 0216., 7238
        - 1839, nrs. 0001 - 0163., 7239
        - 1839, nrs. 0164 - 0496., 7240
        - 1839, nrs. 0512 - 0778., 7241
        - 1839, nrs. 0779 - 1026., 7242
        - 1840, nrs. 0001 - 0247., 7243
        - 1840, nrs. 0249 - 0504., 7244
        - 1840, nrs. 0515 - 0722., 7245
        - 1840, nrs. 0723 - 0954., 7246
        - 1841, nrs. 0001 - 0186., 7247
        - 1841, nrs. 0187 - 0469., 7248
        - 1841, nrs. 0474 - 0703., 7249
        - 1841, nrs. 0704 - 0977., 7250
        - 1842, nrs. 0001 - 0212., 7251
        - 1842, nrs. 0220 - 0477., 7252
        - 1842, nrs. 0479 - 0673., 7253
        - 1842, nrs. 0679 - 0922., 7254
        - 1843, nrs. 0001 - 0243., 7255
        - 1843, nrs. 0244 - 0519., 7256
        - 1843, nrs. 0520 - 0741., 7257
        - 1843, nrs. 0748 - 1010., 7258
        - 1844, nrs. 0001 - 0134., 7259
        - 1844, nrs. 0135 - 0292., 7260
        - 1844, nrs. 0293 - 0518., 7261
        - 1844, nrs. 0522 - 0658., 7262
        - 1844, nrs. 0661 - 0871., 7263
        - 1845, nrs. 0001 - 0264., 7264
        - 1845, nrs. 0265 - 0439., 7265
        - 1845, nrs. 0455 - 0641., 7266
        - 1845, nrs. 0646 - 0987., 7267
        - 1846, nrs. 0012 - 0318., 7268
        - 1846, nrs. 0319 - 0553., 7269
        - 1846, nrs. 0583 - 0836., 7270
        - 1846, nrs. 0837 - 1172., 7271
        - 1847, nrs. 0001 - 0230., 7272
        - 1847, nrs. 0231 - 0435., 7273
        - 1847, nrs. 0439 - 0752., 7274
        - 1847, nrs. 0755 - 0893., 7275
        - 1847, nrs. 0898 - 1249., 7276
        - 1848, nrs. 0003 - 0264., 7277
        - 1848, nrs. 0265 - 0510., 7278
        - 1848, nrs. 0511 - 0673., 7279
        - 1848, nrs. 0674 - 0789., 7280
        - 1848, nrs. 0790 - 1016., 7281
        - 1849, nrs. 0004 - 0200., 7282
        - 1849, nrs. 0203 - 0442., 7283
        - 1849, nrs. 0446 - 0646., 7284
        - 1849, nrs. 0647 - 0878., 7285
        - 1849, nrs. 0879 - 1121., 7286
        - 1850, nrs. 0004 - 0297., 7287
        - 1850, nrs. 0298 - 0433., 7288
        - 1850, nrs. 0434 - 0634., 7289
        - 1850, nrs. 0636 - 0739., 7290
        - 1850, nrs. 0746 - 1016., 7291
        - 1851, nrs. 0003 - 0228., 7292
        - 1851, nrs. 0229 - 0385., 7293
        - 1851, nrs. 0390 - 0622., 7294
        - 1851, nrs. 0623 - 0772., 7295
        - 1851, nrs. 0773 - 1104., 7296
        - 1852, nrs. 0001 - 0234., 7297
        - 1852, nrs. 0238 - 0429., 7298
        - 1852, nrs. 0432 - 0710., 7299
        - 1852, nrs. 0711 - 0888., 7300
        - 1852, nrs. 0893 - 0969., 7301
        - 1852, nrs. 0970 - 1230., 7302
        - 1853, nrs. 0005 - 0303., 7303
        - 1853, nrs. 0304 - 0543., 7304
        - 1853, nrs. 0544 - 0733., 7305
        - 1853, nrs. 0741 - 1091., 7306
        - 1854, nrs. 0001 - 0271., 7307
        - 1854, nrs. 0272 - 0460., 7308
        - 1854, nrs. 0463 - 0690., 7309
        - 1854, nrs. 0691 - 0837., 7310
        - 1854, nrs. 0845 - 1125., 7311
        - 1855, nrs. 0009 - 0314., 7312
        - 1855, nrs. 0315 - 0484., 7313
        - 1855, nrs. 0490 - 0797., 7314
        - 1855, nrs. 0798 - 0984., 7315
        - 1855, nrs. 0986 - 1297., 7316
        - 1856, nrs. 0005 - 0195., 7317
        - 1856, nrs. 0196 - 0428., 7318
        - 1856, nrs. 0433 - 0513., 7319
        - 1856, nrs. 0514 - 0633., 7320
        - 1856, nrs. 0638 - 0907., 7321
        - 1856, nrs. 0908 - 0981., 7322
        - 1856, nrs. 0982 - 1327., 7323
        - 1857, nrs. 0015 - 0223., 7324
        - 1857, nrs. 0224 - 0418., 7325
        - 1857, nrs. 0419 - 0600., 7326
        - 1857, nrs. 0623 - 0975., 7327
        - 1857, nrs. 0985 - 1082., 7328
        - 1857, nrs. 1083 - 1337., 7329
        - 1858, nrs. 0002 - 0288., 7330
        - 1858, nrs. 0295 - 0407., 7331
        - 1858, nrs. 0415 - 0536., 7332
        - 1858, nrs. 0537 - 0938., 7333
        - 1858, nrs. 0948 - 1005., 7334
        - 1858, nrs. 1006 - 1216., 7335
        - 1858, nrs. 1218 - 1490., 7336
        - 1859, nrs. 0013 - 0415., 7337
        - 1859, nrs. 0417 - 0746., 7338
        - 1859, nrs. 0747 - 1050., 7339
        - 1859, nrs. 1055 - 1357., 7340
        - 1860, nrs. 0001 - 0253., 7341
        - 1860, nrs. 0257 - 0529., 7342
        - 1860, nrs. 0530 - 0780., 7343
        - 1860, nrs. 0806 - 1227., 7344
        - 1860, nrs. 1228 - 1635., 7345
        - 1861, nrs. 0003 - 0358., 7346
        - 1861, nrs. 0359 - 0768., 7347
        - 1861, nrs. 0769 - 1256., 7348
        - 1861, nrs. 1257 - 1620., 7349
        - 1862, nrs. 0001 - 0393., 7350
        - 1862, nrs. 0404 - 0835., 7351
        - 1862, nrs. 0836 - 1384., 7352
        - 1863, nrs. 0004 - 0184., 7353
        - 1863, nrs. 0185 - 0315., 7354
        - 1863, nrs. 0318 - 0841., 7355
        - 1863, nrs. 0842 - 0983., 7356
        - 1863, nrs. 0984 - 1125., 7357
        - 1863, nrs. 1126 - 1266., 7358
        - 1863, nrs. 1267 - 1394., 7359
        - 1864, nrs. 0001 - 0105., 7360
        - 1864, nrs. 0106 - 0215., 7361
        - 1864, nrs. 0216 - 0372., 7362
        - 1864, nrs. 0377 - 0527., 7363
        - 1864, nrs. 0528 - 0639., 7364
        - 1864, nrs. 0640 - 0750., 7365
        - 1864, nrs. 1051 - 1207., 7366
        - 1864, nrs. 1208 - 1313., 7367
        - 1864, nrs. 1314 - 1399., 7368
        - 1865, nrs. 0001 - 0155., 7369
        - 1865, nrs. 0156 - 0299., 7370
        - 1865, nrs. 0300 - 0450., 7371
        - 1865, nrs. 0451 - 0600., 7372
        - 1865, nrs. 0601 - 0750., 7373
        - 1865, nrs. 0751 - 0875., 7374
        - 1865, nrs. 0876 - 1025., 7375
        - 1865, nrs. 1026 - 1175., 7376
        - 1865, nrs. 1176 - 1325., 7377
        - 1866, nrs. 0001 - 0140., 7378
        - 1866, nrs. 0141 - 0247., 7379
        - 1866, nrs. 0248 - 0349., 7380
        - 1866, nrs. 0357 - 0486., 7381
        - 1866, nrs. 0487 - 0605., 7382
        - 1866, nrs. 0610 - 0700., 7383
        - 1866, nrs. 0701 - 0860., 7384
        - 1866, nrs. 0861 - 0966., 7385
        - 1866, nrs. 0974 - 1074., 7386
        - 1866, nrs. 1075 - 1215., 7387
        - 1866, nrs. 1216 - 1323., 7388
        - 1866, nrs. 1324 - 1417., 7389
        - 1866, nrs. 1418 - 1497., 7390
        - 1867, nrs. 0001 - 0150., 7391
        - 1867, nrs. 0151 - 0300., 7392
        - 1867, nrs. 0301 - 0450., 7393
        - 1867, nrs. 0451 - 0600., 7394
        - 1867, nrs. 0601 - 0750., 7395
        - 1867, nrs. 0751 - 0900., 7396
        - 1867, nrs. 0901 - 1040., 7397
        - 1867, nrs. 1041 - 1200., 7398
        - 1867, nrs. 1201 - 1325., 7399
        - 1867, nrs. 1326 - 1470., 7400
        - 1867, nrs. 1471 - 1618., 7401
        - 1868, nrs. 0001 - 0171., 7402
        - 1868, nrs. 0172 - 0300., 7403
        - 1868, nrs. 0301 - 0459., 7404
        - 1868, nrs. 0460 - 0610., 7405
        - 1868, nrs. 0611 - 0721., 7406
        - 1868, nrs. 0722 - 0900., 7407
        - 1868, nrs. 0901 - 0981., 7408
        - 1868, nrs. 0982 - 1089., 7409
        - 1868, nrs. 1090 - 1210., 7410
        - 1868, nrs. 1211 - 1351., 7411
        - 1868, nrs. 1352 - 1482., 7412
        - 1869, nrs. 0001 - 0113., 7413
        - 1869, nrs. 0114 - 0240., 7414
        - 1869, nrs. 0241 - 0392., 7415
        - 1869, nrs. 0393 - 0518., 7416
        - 1869, nrs. 0519 - 0649., 7417
        - 1869, nrs. 0651 - 0786., 7418
        - 1869, nrs. 0787 - 0939., 7419
        - 1869, nrs. 0940 - 1051., 7420
        - 1869, nrs. 1052 - 1202., 7421
        - 1869, nrs. 1205 - 1374., 7422
        - 1870, nrs. 0001 - 0150., 7423
        - 1870, nrs. 0151 - 0275., 7424
        - 1870, nrs. 0276 - 0425., 7425
        - 1870, nrs. 0426 - 0550., 7426
        - 1870, nrs. 0551 - 0700., 7427
        - 1870, nrs. 0701 - 0860., 7428
        - 1870, nrs. 0861 - 1025., 7429
        - 1870, nrs. 1026 - 1170., 7430
        - 1870, nrs. 1171 - 1325., 7431
        - 1870, nrs. 1326 - 1450., 7432
        - 1870, nrs. 1451 - 1608., 7433
        - 1871, nrs. 0001 - 0177., 7434
        - 1871, nrs. 0178 - 0334., 7435
        - 1871, nrs. 0335 - 0454., 7436
        - 1871, nrs. 0455 - 0599., 7437
        - 1871, nrs. 0600 - 0729., 7438
        - 1871, nrs. 0730 - 0877., 7439
        - 1871, nrs. 0878 - 1024., 7440
        - 1871, nrs. 1025 - 1168., 7441
        - 1872, nrs. 0001 - 0148., 7442
        - 1872, nrs. 0149 - 0242., 7443
        - 1872, nrs. 0243 - 0375., 7444
        - 1872, nrs. 0376 - 0520., 7445
        - 1872, nrs. 0521 - 0617., 7446
        - 1872, nrs. 0618 - 0720., 7447
        - 1873, nrs. 0001 - 0109., 7448
        - 1873, nrs. 0110 - 0207., 7449
        - 1873, nrs. 0208 - 0294., 7450
        - 1873, nrs. 0295 - 0400., 7451
        - 1873, nrs. 0401 - 0513., 7452
        - 1873, nrs. 0514 - 0623., 7453
        - 1873, nrs. 0624 - 0706., 7454
        - 1873, nrs. 0707 - 0792., 7455
        - 1874, nrs. 0001 - 0186., 7456
        - 1874, nrs. 0187 - 0374., 7457
        - 1874, nrs. 0375 - 0567., 7458
        - 1874, nrs. 0568 - 0759., 7459
        - 1874, nrs. 0760 - 0909., 7460
        - 1875, nrs. 0001 - 0139., 7461
        - 1875, nrs. 0140 - 0228., 7462
        - 1875, nrs. 0229 - 0327., 7463
        - 1875, nrs. 0328 - 0455., 7464
        - 1875, nrs. 0456 - 0540., 7465
        - 1875, nrs. 0541 - 0631., 7466
        - 1875, nrs. 0632 - 0735., 7467
        - 1875, nrs. 0736 - 0794., 7468
        - 1875, nrs. 0795 - 0899., 7469
        - 1876, nrs. 0001 - 0130., 7470
        - 1876, nrs. 0131 - 0245., 7471
        - 1876, nrs. 0246 - 0385., 7472
        - 1876, nrs. 0386 - 0525., 7473
        - 1876, nrs. 0526 - 0650., 7474
        - 1876, nrs. 0651 - 0711., 7475
        - 1876, nrs. 0712 - 0851., 7476
        - 1877, nrs. 0001 - 0166., 7477
        - 1877, nrs. 0167 - 0215., 7478
        - 1877, nrs. 0216 - 0327., 7479
        - 1877, nrs. 0328 - 0450., 7480
        - 1877, nrs. 0451 - 0552., 7481
        - 1877, nrs. 0553 - 0661., 7482
        - 1877, nrs. 0662 - 0786., 7483
        - 1877, nrs. 0787 - 0880., 7484
        - 1877, nrs. 0881 - 1011., 7485
        - 1877, nrs. 1014 - 1160., 7486
        - 1877, nrs. 1161 - 1351., 7487
        - 1878, nrs. 0325 - 0500., 7488
        - 1878, nrs. 0501 - 0684., 7489
        - 1878, nrs. 0685 - 0811., 7490
        - 1878, nrs. 0812 - 0975., 7491
        - 1878, nrs. 0983 - 1200., 7492
        - 1878, nrs. 1201 - 1440., 7493
        - 1878, nrs. 1441 - 1500., 7494
        - 1878, nrs. 1624 - 1755., 7495
        - 1879, nrs. 0001 - 0151., 7496
        - 1879, nrs. 0152 - 0282., 7497
        - 1879, nrs. 0283 - 0400., 7498
        - 1879, nrs. 0401 - 0523., 7499
        - 1879, nrs. 0524 - 0688., 7500
        - 1879, nrs. 0689 - 0840., 7501
        - 1879, nrs. 0852 - 1009., 7502
        - 1879, nrs. 1010 - 1167., 7503
        - 1879, nrs. 1168 - 1300., 7504
        - 1879, nrs. 1301 - 1397., 7505
        - 1879, nrs. 1401 - 1615., 7506
        - 1879, nrs. 1616 - 1754., 7507
        - 1879, nrs. 1755 - 1865., 7508
        - 1879, nrs. 1866 - 2026., 7509
        - 1879, nrs. 2027 - 2200., 7510
        - 1880, nrs. 0001 - 0250., 7511
        - 1880, nrs. 0251 - 0499., 7512
        - 1880, nrs. 0501 - 0700., 7513
        - 1880, nrs. 0701 - 0890., 7514
        - 1880, nrs. 0891 - 1125., 7515
        - 1880, nrs. 1126 - 1350., 7516
        - 1880, nrs. 1543 - 1775., 7517
        - 1880, nrs. 1776 - 1970., 7518
        - 1880, nrs. 1971 - 2215., 7519
        - 1881, nrs. 0001 - 0254., 7520
        - 1881, nrs. 0255 - 0401., 7521
        - 1881, nrs. 0402 - 0629., 7522
        - 1881, nrs. 0630 - 0833., 7523
        - 1881, nrs. 0834 - 1083., 7524
        - 1881, nrs. 1084 - 1314., 7525
        - 1881, nrs. 1315 - 1527., 7526
        - 1881, nrs. 1528 - 1701., 7527
        - 1881, nrs. 1703 - 1860., 7528
        - 1881, nrs. 1861 - 2006., 7529
        - 1881, nrs. 2008 - 2199., 7530
        - 1881, nrs. 2200 - 2386., 7531
        - 1882, nrs. 0001 - 0220., 7532
        - 1882, nrs. 0221 - 0435., 7533
        - 1882, nrs. 0436 - 0665., 7534
        - 1882, nrs. 0666 - 0850., 7535
        - 1882, nrs. 0851 - 1090., 7536
        - 1882, nrs. 1091 - 1369., 7537
        - 1882, nrs. 1370 - 1500., 7538
        - 1882, nrs. 1901 - 2060., 7539
        - 1882, nrs. 2061 - 2264., 7540
        - 1883, nrs. 0001 - 0195., 7541
        - 1883, nrs. 0196 - 0400., 7542
        - 1883, nrs. 0401 - 0549., 7543
        - 1883, nrs. 0550 - 0756., 7544
        - 1883, nrs. 0757 - 0905., 7545
        - 1883, nrs. 0906 - 1070., 7546
        - 1883, nrs. 1071 - 1192., 7547
        - 1883, nrs. 1193 - 1356., 7548
        - 1883, nrs. 1357 - 1539., 7549
        - 1883, nrs. 1540 - 1742., 7550
        - 1883, nrs. 1743 - 1889., 7551
        - 1883, nrs. 1890 - 2085., 7552
        - 1883, nrs. 2086 - 2283., 7553
        - 1883, nrs. 2284 - 2442., 7554
        - 1884, nrs. 0001 - 0200., 7555
        - 1884, nrs. 0201 - 0425., 7556
        - 1884, nrs. 0426 - 0680., 7557
        - 1884, nrs. 0681 - 0900., 7558
        - 1884, nrs. 0901 - 1160., 7559
        - 1884, nrs. 1161 - 1400., 7560
        - 1884, nrs. 1401 - 1690., 7561
        - 1884, nrs. 1691 - 1850., 7562
        - 1884, nrs. 1851 - 2040., 7563
        - 1884, nrs. 2041 - 2210., 7564
        - 1885, nrs. 0001 - 0197., 7565
        - 1885, nrs. 0198 - 0414., 7566
        - 1885, nrs. 0415 - 0570., 7567
        - 1885, nrs. 0571 - 0700., 7568
        - 1885, nrs. 0701 - 0896., 7569
        - 1885, nrs. 0897 - 1081., 7570
        - 1885, nrs. 1082 - 1331., 7571
        - 1885, nrs. 1332 - 1526., 7572
        - 1885, nrs. 1527 - 1668., 7573
        - 1885, nrs. 1669 - 1868., 7574
        - 1885, nrs. 1869 - 2142., 7575
        - 1886, nrs. 0001 - 0215., 7576
        - 1886, nrs. 0216 - 0361., 7577
        - 1886, nrs. 0362 - 0547., 7578
        - 1886, nrs. 0548 - 0743., 7579
        - 1886, nrs. 0744 - 0940., 7580
        - 1886, nrs. 0941 - 1199., 7581
        - 1886, nrs. 1200 - 1400., 7582
        - 1886, nrs. 1401 - 1632., 7583
        - 1886, nrs. 1633 - 1815., 7584
        - 1886, nrs. 1816 - 2020., 7585
        - 1886, nrs. 2021 - 2177., 7586
        - 1887, nrs. 0001 - 0210., 7587
        - 1887, nrs. 0211 - 0370., 7588
        - 1887, nrs. 0371 - 0575., 7589
        - 1887, nrs. 0576 - 0748., 7590
        - 1887, nrs. 0768 - 0950., 7591
        - 1887, nrs. 0951 - 1200., 7592
        - 1887, nrs. 1201 - 1357., 7593
        - 1887, nrs. 1361 - 1550., 7594
        - 1887, nrs. 1551 - 1715., 7595
        - 1887, nrs. 1716 - 1950., 7596
        - 1887, nrs. 1951 - 2160., 7597
        - 1887, nrs. 2161 - 2352., 7598
        - 1888, nrs. 0001 - 0206., 7599
        - 1888, nrs. 0207 - 0400., 7600
        - 1888, nrs. 0401 - 0577., 7601
        - 1888, nrs. 0578 - 0800., 7602
        - 1888, nrs. 0801 - 0972., 7603
        - 1888, nrs. 0973 - 1184., 7604
        - 1888, nrs. 1185 - 1435., 7605
        - 1888, nrs. 1436 - 1600., 7606
        - 1888, nrs. 1601 - 1731., 7607
        - 1888, nrs. 1732 - 1863., 7608
        - 1888, nrs. 1864 - 2060., 7609
        - 1888, nrs. 2061 - 2272., 7610
        - 1888, nrs. 2273 - 2499., 7611
        - 1889, nrs. 0001 - 0240., 7612
        - 1889, nrs. 0643 - 0860., 7613
        - 1889, nrs. 0861 - 1019., 7614
        - 1889, nrs. 1020 - 1242., 7615
        - 1889, nrs. 1274 - 1612., 7616
        - 1889, nrs. 1613 - 1959., 7617
        - 1889, nrs. 1961 - 2144., 7618
        - 1889, nrs. 2145 - 2400., 7619
        - 1889, nrs. 2401 - 2641., 7620
        - 1890, nrs. 0919 - 1200., 7621
        - 1890, nrs. 1201 - 1500., 7622
        - 1890, nrs. 1501 - 1800., 7623
        - 1890, nrs. 1801 - 2130., 7624
        - 1890, nrs. 2131 - 2330., 7625
        - 1890, nrs. 2331 - 2600., 7626
        - 1890, nrs. 2601 - 2787., 7627
        - 1891, nrs. 0001 - 0195., 7628
        - 1891, nrs. 0196 - 0438., 7629
        - 1891, nrs. 0455 - 0627., 7630
        - 1891, nrs. 0628 - 0852., 7631
        - 1891, nrs. 0853 - 1085., 7632
        - 1891, nrs. 1087 - 1313., 7633
        - 1891, nrs. 1314 - 1481., 7634
        - 1891, nrs. 1482 - 1773., 7635
        - 1891, nrs. 1774 - 2029., 7636
        - 1891, nrs. 2030 - 2555., 7637
        - 1891, nrs. 2557 - 2945., 7638
        - 1891, nrs. 2960 - 3033., 7639
        - 1891, nrs. 3034 - 3267., 7640
        - 1892, nrs. 0001 - 0272., 7641
        - 1892, nrs. 0273 - 0499., 7642
        - 1892, nrs. 0501 - 0716., 7643
        - 1892, nrs. 0717 - 0999., 7644
        - 1892, nrs. 1003 - 1290., 7645
        - 1892, nrs. 1291 - 1550., 7646
        - 1892, nrs. 1551 - 2000., 7647
        - 1892, nrs. 2001 - 2240., 7648
        - 1892, nrs. 2241 - 2490., 7649
        - 1892, nrs. 2491 - 2692., 7650
        - 1892, nrs. 2725 - 2920., 7651
        - 1892, nrs. 2921 - 3162., 7652
        - 1893, nrs. 0001 - 0240., 7653
        - 1893, nrs. 0241 - 0409., 7654
        - 1893, nrs. 0410 - 0746., 7655
        - 1893, nrs. 0767 - 1035., 7656
        - 1893, nrs. 1036 - 1249., 7657
        - 1893, nrs. 1251 - 1558., 7658
        - 1893, nrs. 1559 - 1855., 7659
        - 1893, nrs. 1856 - 2120., 7660
        - 1893, nrs. 2121 - 2400., 7661
        - 1893, nrs. 2401 - 2700., 7662
        - 1893, nrs. 2701 - 2990., 7663
        - 1893, nrs. 2991 - 3293., 7664
        - 1894, nrs. 0001 - 0214., 7665
        - 1894, nrs. 0215 - 0505., 7666
        - 1894, nrs. 0506 - 0787., 7667
        - 1894, nrs. 0839 - 1128., 7668
        - 1894, nrs. 1129 - 1335., 7669
        - 1894, nrs. 1336 - 1513., 7670
        - 1894, nrs. 1514 - 1695., 7671
        - 1894, nrs. 1729 - 1983., 7672
        - 1894, nrs. 1984 - 2229., 7673
        - 1894, nrs. 2230 - 2500., 7674
        - 1894, nrs. 2863 en 3286., 7675; omslag
        - 1895, nrs. 0003 - 0100., 7676
          Nr. 100: Uittreksels uit de burgerlijke stand.
        - 1895, nrs. 0102 - 0255., 7677
        - 1895, nrs. 0256 - 0524., 7678
        - 1895, nrs. 0525 - 0860., 7679
        - 1895, nrs. 0861 - 1100., 7680
        - 1895, nrs. 1101 - 1310., 7681
        - 1895, nrs. 1311 - 1576., 7682
        - 1895, nrs. 1618 - 1899., 7683
        - 1895, nrs. 1900 - 2198., 7684
        - 1895, nrs. 2300 - 2592., 7685
        - 1895, nrs. 3235 en 3329., 7686; omslag
        - 1896, nrs. 0001 - 0250., 7687
        - 1896, nrs. 0251 - 0551., 7688
        - 1896, nrs. 0552 - 0781., 7689
        - 1896, nrs. 0782 - 1028., 7690
        - 1896, nrs. 1029 - 1298., 7691
        - 1896, nrs. 1300 - 1574., 7692
        - 1896, nrs. 1575 - 1835., 7693
        - 1896, nrs. 1836 - 2094., 7694
        - 1896, nrs. 2095 - 2337., 7695
        - 1896, nrs. 2338 - 2654., 7696
        - 1896, nrs. 2655 - 2904., 7697
        - 1897, nrs. 0003 - 0340., 7698
        - 1897, nrs. 0341 - 0615., 7699
        - 1897, nrs. 0651 - 0900., 7700
        - 1897, nrs. 0901 - 1205., 7701
        - 1897, nrs. 1206 - 1475., 7702
        - 1897, nrs. 1476 - 1775., 7703
        - 1897, nrs. 1776 - 2090., 7704
        - 1897, nrs. 2091 - 2330., 7705
        - 1897, nrs. 2331 - 2670., 7706
        - 1897, nrs. 2671 - 2915., 7707